【裁判字號】    97,聲減,2049
【裁判日期】    970528
【裁判案由】    聲請減刑及定應執行刑
【裁判全文】
臺灣高雄地方法院刑事裁定            97年度聲減字第2049號
聲  請  人  臺灣高雄地方法院檢察署檢察官
受  刑  人  甲○○
                    高雄縣林園.
                      號
上列受刑人因犯竊盜等案件，已經判刑確定，聲請人聲請減刑（
97 年度聲減字第1180號），本院裁定如下：
    主  文
甲○○犯所犯如附表編號二所示之罪，減為如附表編號二所示之
刑，與附表編號一所示業已減刑之罪，應執行有期徒刑拾月，如
易科罰金，以銀元參佰元即新臺幣玖佰元折算壹日。
    理  由
一、聲請意旨略以：受刑人甲○○於附表編號1 、2 所列之日期
    ，各犯如附表編號1 、2 所示之罪，各判處如附表編號1 、
    2 所示之刑，均經確定在案。其附表編號2 所列之罪，犯罪
    時間在民國96年4 月24日以前，合於減刑條件，聲請予以減
    刑，並與如附表編號1 所示業經本院96年度聲減字第2132號
    裁定減刑之罪，聲請定其應執行刑之刑。
二、按依本條例應減刑之罪，已經判決確定尚未執行或執行未完
    畢者，由檢察官或應減刑之人犯聲請最後審理事實之法院裁
    定之，中華民國96年罪犯減刑條例第8 條第1 項定有明文。
    故刑已執行完畢者，不在得聲請減刑之列。又按裁判確定前
    犯數罪者，併合處罰之，為刑法第50條所明定。而司法院大
    法官釋字第98號解釋略以「裁判確定後另犯罪，不在數罪併
    罰規定之列。」，另釋字第202 號解釋略以：「裁判確定後
    另犯他罪不在數罪併罰規定之列，業經本院釋字第98號解釋
    闡釋在案，故裁判確定後，復受有期徒刑之宣告者，前後之
    有期徒刑，應予合併執行，不受刑法第51條第5 款但書關於
    有期徒刑不得逾20年之限制。」，因此法院能否依刑事訴訟
    法第477 條、刑法第53條、第51條規定裁定執行刑者，端賴
    行為人之犯罪時間，是否在另一裁判確定前而定。又所謂「
    裁判確定前」，應以聲請定執行刑之各罪中最先裁判確定案
    件之確定時為準，換言之，必須其他各罪之犯罪行為時，均
    在最先一罪判決確定前，始符合數罪併罰之條件，只要所犯
    各罪均在最先一罪裁判確定前所犯，即應由執行檢察官聲請
    犯罪事實最後判決之法院定其各罪之應執行刑，縱令所犯數
    罪中有一罪刑已經執行完畢，仍應就其所犯各罪宣告刑更定
    應執行刑，在所裁定之執行刑尚未執行完畢前，各罪之宣告
    刑，尚不發生執行完畢之問題，合先敘明。
三、經核聲請意旨尚無不合，應予准許。又受刑人於裁判確定前
    犯數罪，其中附表編號1 之罪為95年7 月1 日前所犯，附表
    編號2 所示之罪為95年7 月1 日後所犯，而刑法第51條業於
    94年1 月7 日修正公布，並於95年7 月1 日施行，修正前刑
    法第51條第5 款規定：「數罪併罰，分別宣告其罪之刑，依
    左列各款定其應執行者：．．．五、宣告多數有期徒刑者，
    於各刑中之最長期以上，各刑合併之刑期以下，定其刑期。
    但不得逾20年」，修正後刑法第51條第5 款規定：「數罪併
    罰，分別宣告其罪之刑，依下列各款定其應執行者：．．
    ．五、宣告多數有期徒刑者，於各刑中之最長期以上，各刑
    合併之刑期以下，定其刑期。但不得逾30年」，比較修正前
    後之上開規定，以95年7 月1 日修正施行前之規定，較有利
    於受刑人。又受刑人就附表編號1 所示之罪，於行為時之刑
    法第41條第1 項前段、第2 項規定：「犯最重本刑為5 年以
    下有期徒刑以下之刑之罪，而受6 個月以下有期徒刑或拘役
    之宣告，因身體、教育、職業、家庭之關係或其他正當事由
    ，執行顯有困難者，得以1 元以上3 元以下折算一日，易科
    罰金；併合處罰之數罪，均有前項情形，其應執行之刑逾6
    月者，亦同」。另行為時之易科罰金折算標準，即修正前罰
    金罰鍰提高標準條例第2 條前段（現已刪除）規定，就其原
    定數額提高為100 倍折算1 日，則本件受刑人就附表編號1
    行為時之易科罰金折算標準，係以銀元300 元即新臺幣900
    元折算為1 日。惟95年7 月1 日修正施行後之刑法第41條第
    1 項前段、第2 項則規定：「犯最重本刑為5 年以下有期徒
    刑以下之刑之罪，而受6 個月以下有期徒刑或拘役之宣告者
    ，得以新臺幣1 千元、2 千元或3 千元折算1 日，易科罰金
    ；前項規定於數罪併罰，其應執行之刑未逾6 月者，亦適用
    之」，比較修正前後之上開規定，就附表編號1 部分，以95
    年7 月1 日修正施行前之易科罰金規定，較有利於受刑人，
    自應依刑法第2 條第1 項前段，適用行為時即修正前之刑法
    第41條第1 項前段規定諭知易科罰金之折算標準（以銀元
    300 元即新臺幣900 元折算1 日）。至附表編號2 所示之罪
    ，行為後法律未變更，逕適用裁判時即修正後刑法第41條第
    1 項前段規定，諭知如易科罰金以新臺幣1 千元、2 千元、
    3 千元折算1 日。又數罪併罰有二以上裁判，其易行折算標
    準不同，均已確定，減刑後合併定執行刑時，其易刑之折算
    標準，依刑法第2 條第1 項但書意旨，擇最有利於受刑人之
    折算標準定之（法院辦理九十六年減刑案件應行注意事項第
    34條參照）。是本件受刑人於95年7 月1 日刑法修正施行前
    犯附表編號1 之罪，另於刑法修正施行後犯附表編號2 所示
    之罪，且該數罪均分別符合刑法第41條第1 項（修正前）及
    刑法第41條第1 項得易科罰金之規定者，於分別諭知易科罰
    金之折算標準後，再適用修正前刑法第51條第5 款規定，定
    其應執行之刑，及適用修正前之刑法第41條第1 項前段、第
    2 項，諭知如易科罰金以新臺幣900 元折算1 日，併此敘明
    。
四、據上論斷，應依中華民國九十六年罪犯減刑條例第2 條第1
    項第3 款、第8 條第1 項、第9 條、第10條第1 項，刑法第
    2 條第1項 前段，95年7 月1 日修正前刑法第41條第1 項前
    段、第2 項、第51條第5 款，同日修正前之罰金罰鍰提高標
    準條例第2 條，現行法規所定貨幣單位折算新臺幣條例第2
    條，裁定如主文。
中    華    民    國    97    年    5     月    28    日
                  刑事第九庭    法  官    王奕勛
以上正本證明與原本無異。
如不服本裁定，應於收受送達後5 日內向本院提出抗告狀。
中    華    民    國    97    年    5     月    28    日
                                書記官    林晏光
附表
┌──────┬─────────┬─────────┐
│編       號 │    1             │   2              │
├──────┼─────────┼─────────┤
│罪       名 │竊盜              │毒品危害防制條例  │
├──────┼─────────┼─────────┤
│宣  告  刑  │有期徒刑10月      │有期徒刑1年       │
├──────┼─────────┼─────────┤
│犯 罪 日 期 │94年8月3日        │96年2月23日       │
├──────┼─────────┼─────────┤
│偵 查 機 關 │高雄地檢94年度偵字│高雄地檢96年度毒偵│
│年 度 案 號 │第17699號         │字第3388號        │
├─┬────┼─────────┼─────────┤
│最│法院    │高雄地院          │高雄地院          │
│後├────┼─────────┼─────────┤
│事│判決字號│96年度易緝字第27號│96年度訴字第1864號│
│實├────┼─────────┼─────────┤
│審│判決日期│96年4月30日       │96年6月5日        │
├─┼────┼─────────┼─────────┤
│確│法院    │同上              │同上              │
│定├────┼─────────┼─────────┤
│判│判決字號│同上              │同上              │
│決├────┼─────────┼─────────┤
│  │確定日期│96年6月20日       │96年8月14日       │
├─┴────┼─────────┼─────────┤
│所犯法條    │刑法第321條第1項第│毒品危害防制條例第│
│            │3款               │10條第1項         │
├──────┼─────────┼─────────┤
│減刑後刑度  │已減刑為有期徒刑5 │有期徒刑6月       │
│            │月                │                  │
├──────┼─────────┼─────────┤
│備註        │本院96年度聲減字  │                  │
│            │第2132號已減刑    │                  │
└──────┴─────────┴─────────┘


司法院資訊處製作；財團法人民間司法改革基金會備份。
